臺灣高等法院高雄分院刑事判決　　　　　　　　　　九十一年度上易字第二一七號
　　上訴人
　　即被告　　甲○○
右上訴人因違反著作權法案件，不服臺灣高雄地方法院九十年度易字第二一七號中華
民國九十年十二月七日第一審判決（起訴案號：臺灣高雄地方法院檢察署八十九年度
偵字第二七四六七號、九十年度偵字第七四六號），提起上訴，本院判決如左：
      主  文
原判決撤銷。
甲○○以明知為侵害著作權之物，意圖散布而持有之方法侵害他人之著作財產權，處
有期徒刑貳月，如易科罰金以參佰元折算壹日，緩刑貳年。
扣案之盜版中國童話錄音帶拾壹盒共參佰玖拾陸卷，均沒收。
      事  實
一、甲○○係設於高雄市○○區○○路一七七號「巨匠兒童書城」之負責人，明知漢
    聲中國童話（發音片）第一卷至第七十二卷，係漢聲公司享有著作財產權之錄音
    著作，竟意圖散布，自民國八十九年九月間之某日起，在上開店內，向不詳年籍
    林姓之成年男子，購入未經漢聲公司之同意或授權，而盜錄之盜版童話錄音帶（
  市價共值新台幣七萬四千二百五十元），而將該等擅自重製之錄音著作置放在上
    開店前車牌號碼ＶＰ─七一○五號箱型車內，準備有客人來買時去店前車上拿取
    出售，而意圖散布而持有。嗣於同年十二月二十七日下午一時三十分許，經警持
    臺灣高雄地方法院檢察署檢察官核發之搜索票，前往上開店內搜索而當場在前開
    車內查獲，並扣得其所有仿冒漢聲公司上開中國童話之盜版錄音帶十一盒共三百
    九十六卷。
二、案經漢聲公司告訴暨訴由高雄市政府警察局三民第二分局移送臺灣高雄地方法院
    檢察署檢察官偵查起訴。
      理  由
一、訊之上訴人甲○○固坦承有於右揭時、地為警當場查獲上開盜版童話錄音帶十一
    盒之事實，惟矢口否認有何違反著作權法之犯行，辯稱：我向林姓四十多歲之男
    子買七套，因為店內及家裡均放不下，所以就將錄音帶放在車內，一套已經送人
    ，另一盒拿給自己女兒聽，因為即將過年，所以準備將其他錄音帶送給親友，我
    不知該錄音帶係仿冒品，因為我沒有拆過，並非用來販賣云云。惟查：右揭事實
    ，業據告訴人漢聲公司之代理人史乃文於警訊、偵查中及本院審理時到庭指訴綦
    詳，並有告訴人提出之如附表所示之內政部著作權執照、臺灣高雄地方法院檢察
    署搜索票、執行搜索報告、搜索扣押證明筆錄等附卷可稽。查該盜版錄音帶有多
    套，又放在上訴人甲○○店前車上，而一般現時販賣盜版品者，均未將盜版品擺
    置在販賣場所，而是藏放他處，待有客人來買時，才去藏放地點拿取賣給客人，
    上訴人甲○○將該盜版錄音帶多套放在其店前車上，與一般現時販賣盜版品者，
    手法相同，可見其係意圖散布而持有盜版錄音帶多套，其所辯該盜版之童話錄音
    帶既係準備於過年時將之贈送親友之所用云云，惟其購入之時間距過年尚有五、
    六個月之久，且七套童話錄音帶所佔之空間不大，理應將所購入之盜版童話錄音
    帶置放於家中存放，豈有再將之一直放置停於店前之箱型車內之理，是其所辯買
    來要送人云云，尚難採信。此外復有上訴人甲○○所有盜版童話錄音帶十一盒共
    三百九十六卷扣案可資佐證，又扣案盜版童話錄音帶其價值為七萬四千二百五十
    元，業據告訴代理人史乃文於警訊時陳述屬實，而上訴人甲○○既自稱有將一盒
    拿給自己女兒聽，且其係巨匠兒童書城之負責人，復以低廉之價格購入該盜版童
    話錄音帶，則其豈有不知該童話錄音帶係盜版之仿冒品之理，是其前開所辯，顯
    係卸責之詞，不足採信，事証明確，其犯行已堪認定。
二、核上訴人甲○○所為，係犯著作權法第第九十三條第三款、第八十七條第二款之
    明知為侵害著作權之物，以意圖散布而持有之方法侵害他人之著作權罪。公訴人
    雖認被告甲○○係犯商標法第六十三條之販賣仿冒商標商品罪，及著作權法第第
    九十三條第三款、第八十七條第二款之明知為侵害著作權之物，意圖營利而交付
    之方法侵害他人之著作權罪，惟查証人黃永忠於本院調查時陳稱：是告訴代理人
    叫我去買的等語（見九十一年二月廿五日本院訊問筆錄，即本院卷第卅一頁），
    因是以誘捕之方式蒐証，且非真正購買，證人黃永忠無法提出向被告購買錄音帶
    之發票或送貨單，證人黃永忠所提向被告購買之錄音帶與扣案錄音帶從外包裝之
    容器、材質、色澤均不同，業經告訴人代理人陳明在卷，則上訴人甲○○自非屬
    販賣，上訴人甲○○應不構成商標法第六十三條之販賣仿冒商標商品罪，及著作
    權法第第九十三條第三款、第八十七條第二款之明知為侵害著作權之物，意圖營
    利而交付之方法侵害他人之著作權罪，公訴人所指尚有未洽，因起訴事實已敘及
    上訴人甲○○持有該盜版錄音帶之事實，本院自得就其持有該盜版錄音帶之事實
    予以審究，並變更其起訴法條，附此敘明。
三、原審予以論科，固非無見，惟查本件上訴人甲○○僅構成著作權法第九十三條第
    三款、第八十七條第二款之明知為侵害著作權之物，以「意圖散布而持有」之方
    法侵害他人之著作權罪，並不構成商標法第六十三條之販賣仿冒商標商品罪，及
    著作權法第九十三條第三款、第八十七條第二款之明知為侵害著作權之物，「意
    圖營利而交付」之方法侵害他人之著作權罪，已如前述，原審認上訴人甲○○係
    構成商標法第六十三條之販賣仿冒商標商品罪，及著作權法第九十三條第三款、
    第八十七條第二款之明知為侵害著作權之物，「意圖營利而交付」之方法侵害他
    人之著作權罪，尚有未洽，上訴人甲○○上訴否認犯罪，雖無理由，惟原判決既
    有可議，自應予撤銷改判，審酌上訴人甲○○為一己私利，不知對他人之智慧財
    產權予以尊重，與國際社會普遍保護智慧財產權之潮流相違背，破壞我國於國際
    上之形象，惡性非輕，惟念其販賣時間非長，數量非鉅，本院前開事實及罪數認
    定較原審減縮，量刑亦應比照減縮等一切情狀，爰量處有期徒刑二月，並諭知如
    易科罰金以三百元折算一日。扣案之盜版中國童話錄音帶十一盒共三百九十六卷
    ，係上訴人甲○○所有供犯罪使用之仿冒盜版物品，並依刑法第三十八條第一項
    第二款之規定，予以宣告沒收。
四、查上訴人甲○○前雖有前科，惟執行完畢已逾十幾年，其最近五年未曾受有期徒
    刑以上刑之宣告，此有臺灣高雄地方法院檢察署刑案資料查註記錄表可稽，其經
    此次偵、審程序及判刑教訓，當知所警惕而無再犯之虞，本院認其所宣告之刑，
    以暫不執行為適當，爰併予宣告緩刑貳年，以啟自新。
據上論結，應依刑事訴訟法第三百六十九條第一項前段、第三百六十四條、第二百九
十九條第一項前段、第三百條，著作權法第九十三條第三款、第八十七條第二款，刑
法第十一條前段、第四十一條第一項，第七十四條第二款、第三十八條第一項第二款
、罰金罰鍰提高標準條例第二條，判決如主文。
本案經檢察官陳國全到庭執行職務。
中    華    民    國     九十一     年       三       月      二十六    日
                              臺灣高等法院高雄分院刑事第八庭
                                  審判長法官  郭雅美
                                        法官  洪兆隆
                                        法官  張盛喜
右正本證明與原本無異。
不得上訴。
                                      書記官  魏文常
中    華    民    國     九十一     年       三       月      二十八    日
附錄本判決論罪科刑法條全文：
著作權法第九十三條第三款
有左列情形之一者，處二年以下有期徒刑，得併科新臺幣十萬元以下罰金：
三、以第八十七條各款方法之一侵害他人之著作權者。
著作權法第八十七條
有下列情形之一者，除本法另有規定外，視為侵害著作權或製版權︰
一  以侵害著作人名譽之方法利用其著作者。
二  明知為侵害著作權或製版權之物而散布或意圖散布而陳列或持有或意圖營利而交
    付者。
三  輸入未經著作財產權人或製版權人授權重製之重製物或製版物者。
四  未經著作財產權人同意而輸入著作原件或其重製物者。
五  明知係侵害電腦程式著作財產權之重製物而仍作為直接營利之使用者。
                                                                        Ｋ
